---
title: "ZVH Zápoètový TEST - Varianta `r params$varianta`"
# subtitle: "Varianta `r params$varianta`"
author: "Jméno a pøíjmení:"
header-includes: 
- \usepackage{fancyhdr}
- \pagestyle{fancy}
- \fancyhf{}
- \chead{Jméno a pøíjmení:}
- \lhead{Varianta `r params$varianta`}
- \usepackage{float}
- \usepackage{graphics}
- \usepackage{graphicx}
- \usepackage{placeins}
date: "`r format(Sys.time(), '%d %B %Y')`"
output: pdf_document
params:
  n: 1
  d: !r Sys.Date()
  varianta: A
---

```{r setup, include = FALSE}
knitr::opts_chunk$set(echo = TRUE)
options(OutDec = ",")
```

## Slepá mapa (10 bodù)
```{r, echo = FALSE}
vsechny_reky <- c("Kamenice",
          "Smìdá",
          "Lužická Nisa",
          "Plouènice",
          "Kamenice",
          "Labe",
          "Bílina", 
          "Chomutovka", 
          "Ohøe",
          "Liboc",
          "Úpa", 
          "Metuje", 
          "Jizera", 
          "Mrlina", 
          "Cidlina", 
          "Bystøice",
          "Orlice",
          "Tichá Orlice",
          "Teplá",
          "Støela",
          "Rakovnický potok",
          "Lodìnice",
          "Litavka", 
          "Berounka",
          "Vltava",
          "Mže",
          "Rokytka",
          "Výrovka", 
          "Želivka", 
          "Radbùza",
          "Úhlava",
          "Úslava",
          "Lomnice",
          "Otava", 
          "Køemelná",
          "Volyòka",
          "Blanice",
          "Doubrava",
          "Doubrava",
          "Louèná",
          "Chrudimka",
          "Moravská Sázava",
          "Tøebùvka",
          "Morava",
          "Sázava",
          "Malše",
          "Lužnice",
          "Nežárka",
          "Moravská Dyje",
          "Rokytná",
          "Jihlava",
          "Oslava",
          "Dyje",
          "Svratka",
          "Svratka",
          "Svitava",
          "Osoblaha",
          "Bìlá",
          "Opava",
          "Moravice",
          "Odra",
          "Olše",
          "Haná",
          "Beèva",
          "Ostravice",
          "Rožnovská Beèva",
          "Vsetínská Beèva",
          "Olšava",
          "Vlára", 
          "Morava")
vsechny_nadrze <- c("Jirkov", 
                    "Fláje",
                    "Josefùv Dùl",
                    "Labská",
                    "Rozkoš",
                    "Nechranice",
                    "Máchovo jezero",
                    "Žlutice",
                    "Hracholusky",
                    "Nýrsko",
                    "Vrané",
                    "Štìchovice",
                    "Slapy",
                    "Kamýk",
                    "Orlík",
                    "Koøensko",
                    "Hnìvkovice",
                    "Lipno I.",
                    "Lipno II.",
                    "Bezdrev",
                    "Øímov",
                    "Svìt",
                    "Rožmberk",
                    "Staòkovský rybník/rybník Hejtman",
                    "Želivka - Švihov",
                    "Pastviny",
                    "Slezská Harta",
                    "Kružberk",
                    "Šance",
                    "Seè",
                    "Vír",
                    "Brnìnská pøehrada",
                    "Vranov",
                    "Nové Mlýny")
vybrane_reky <- sample(vsechny_reky, 10)
vybrane_nadrze <- sample(vsechny_nadrze, 5)
```


Zaneste do slepé mapy následující øeky: \par 
*`r vybrane_reky`.*
\par 
Dále v mapì vyznaète tyto nádrže: \par 
*`r vybrane_nadrze`*
\begin{figure}[h!]
  \makebox[\textwidth]{\includegraphics[width = \paperwidth]{slepa_mapa_cb.pdf}}
\end{figure}
\FloatBarrier

## Pøíklad 1 (7 bodù)
```{r echo = FALSE}
PR1 <- list()
PR1$A <- round(runif(1, 4, 14), 0)
PR1$Hs <- round(runif(1, 400, 900), 0)
PR1$Qa <- round(runif(1, 40, 90), 0)
```

Výpoèítejte odtokový souèinitel $\varphi$ v povodí o velikosti $A$ = `r PR1$A` km$^{2}$, kde roèní úhrn srážek je $H_S$ = `r PR1$Hs` mm
a prùmìrný roèní prùtok v uzávìrovém profilu povodí je $Q_a$ = `r PR1$Qa` l$\cdot$ s$^{-1}$
\vskip5cm

## Pøíklad 2 (7 bodù)
```{r, echo = FALSE}
PR2 <- list()
PR2$A <- round(runif(1, 4, 25), 0)
PR2$Hs <- round(runif(1, 400, 1400), 0)
PR2$phi <- round(runif(1, 0, 1), 2)
```

<!-- `r if(params$varianta == "A"){"##Pøíklad 2 \nVypoèítejte mìsíèní bilanci \n\n$ $\n"}` -->
Vypoètìte odtok (l$\cdot$s$^{-1}$) z území o rozloze $A$ = `r PR2$A` km$^2$, kterému náleží roèní úhrn srážek $Hs$ = `r PR2$Hs` mm a odtokový souèintel $\varphi$ = `r PR2$phi`.
\vskip5cm

## Pøíklad 3 (10 bodù)
```{r, echo = FALSE}
# Generování zadání rovnice kontinuity
PR3 <- list()
PR3$Q1 <- round(runif(1, min = 0.1, max = 10), 2) # prùmìr v cm2
PR3$v1 <- round(runif(1, min = 0.5, max = 4), 2)
PR3$D1 <- round(runif(1, min = 0.5, max = 4), 2)

PR3$Q2 <- round(runif(1, min = 0.1, max = 10), 2) # prùmìr v cm2
PR3$v2 <- round(runif(1, min = 0.5, max = 4), 2)
PR3$D2 <- round(runif(1, min = 0.5, max = 4), 2)

PR3$Q3 <- round(runif(1, min = 0.1, max = 10), 2) # prùmìr v cm2
PR3$v3 <- round(runif(1, min = 0.5, max = 4), 2)
PR3$D3 <- round(runif(1, min = 0.5, max = 4), 2)

PR3$Q4 <- round(runif(1, min = 0.1, max = 10), 2) # prùmìr v cm2
PR3$v4 <- round(runif(1, min = 0.5, max = 4), 2)
PR3$D4 <- round(runif(1, min = 0.5, max = 4), 2)
```

Potrubím protéká voda. Dopoèítejte hodnoty ve ètyøech mìøících profilech. Uvažujte ideální kapalinu a kruhový pøùøez potrubí. Užijte znalosti, že Q$_1$ = Q$_2$.  


\begin{table}[h!]
\centering
\begin{tabular}{|l|c|c|c|c|}
\hline
Profil                 & 1          & 2          & 3          & 4            \\ \hline
v (m$\cdot$ s $^{-1}$) & `r PR3$v1` &            & `r PR3$v3` &              \\ \hline
Q (l$\cdot$ s $^{-1}$) &            &            & 2Q$_{2}$   & Q$_2$/4      \\ \hline
D (cm)                 & `r PR3$D1` & `r PR3$D2` &            &              \\ \hline
S (cm$^{2}$)           &            &            &            & 1/3 S$_3$    \\ \hline
\end{tabular}
\end{table}


\vskip10cm    

## Pøíklad 4 (6 bodù)
```{r, echo = FALSE}
PR4 <- list()
PR4$Q1 <- round(runif(1, 40, 90), 0)
PR4$c1 <- round(runif(1, 0.001, 0.010), 3)
PR4$Q2 <- round(runif(1, 1, 9), 0)
PR4$c2 <- round(runif(1, 0.010, 0.050), 3)
```

V pozorovaném místì byl v øece namìøen prùtok $Q_1$ = `r PR4$Q1` l$\cdot$ s$^{-1}$ a zjištìna koncentrace kontaminaèní látky $c_1=$ `r PR4$c1`  mg$\cdot$ l$^{-1}$. Dále po toku do nìj vstupuje výpust $Q_2$ = `r PR4$Q2` l$\cdot$ s$^{-1}$ s koncentrací $c_2=$ `r PR4$c2` mg$\cdot$ l$^{-1}$. Vypoèítejte celkovou koncetraci látky za soutokem.
\vskip5cm

## Pøíklad 5 (10 bodù)
```{r, echo = FALSE}
# objem nádrže
PR5 <- list()
PR5$V <- round(runif(1, 100, 300), 0) * 1000
PR5$V_text <- PR5$V / 1000
PR5$stav <- sample(c("prázdná", "plná"), 1)
PR5$A <- round(runif(1, 10, 30), 0)
PR5$ET <- round(runif(1, 100, 900), 0)
PR5$XI_Qin <- round(runif(1, 20, 60), 0)
PR5$XII_Qin <- round(runif(1, 20, 60), 0)
PR5$I_Qin <- round(runif(1, 20, 60), 0)

PR5$XI_ET <- round(runif(1, 1, 4), 1)
PR5$XII_ET <- round(runif(1, 1, 3), 1)
PR5$I_ET <- round(runif(1, 1, 2), 1)

PR5$Qmin <- round(runif(1, 5, 10), 0)
```

Vypoèítejte bilanci vodní nádrže o objemu `r paste(PR5$V_text,"000", sep = " ")` m$^{3}$ s plochou vodní hladiny `r paste(PR5$A,"000", sep = " ")` m$^{2}$. Když byla na zaèátku hydrologického roku `r PR5$stav`. Uvažujte roèní výpar `r PR5$ET` mm.


\begin{table}[h!]
\centering
\begin{tabular}{|l|c|c|c|c|}
\hline 
mìsíc                                  &  XI          & XII          & I            \\ \hline
pøítok (l$\cdot$ s$^{-1}$)             &`r PR5$XI_Qin`&`r PR5$XII_Qin`&`r PR5$I_Qin` \\ \hline
pøítok (m$^3$)                         &              &              &              \\ \hline
výpar (l$\cdot$ s$^{-1}$)              &              &              &              \\ \hline
výpar (m$^3$)                          &              &              &              \\ \hline
výpar (\%)                             &`r PR5$XI_ET` &`r PR5$XII_ET`&`r PR5$I_ET`  \\ \hline
min. zùst. prùtok (l$\cdot$ s$^{-1}$)  &`r PR5$Qmin`  &`r PR5$Qmin`  &`r PR5$Qmin`  \\ \hline
min. zùst. prùtok (m$^3$)              &              &              &              \\ \hline
bilance                                &              &              &              \\ \hline
zásoba                                 &              &              &              \\ \hline
\end{tabular}
\end{table}


\newpage
## Výsledky
#### Pøíklad 1
```{r, echo = FALSE}
PR1_res <- list()
PR1_res$phi <- (PR1$Qa * 1e-03 * 60 * 60 * 24 * 365) / (PR1$A * 1e+06 * PR1$Hs * 1e-03) 
```
Odtokový souèinitel je $\varphi$ = `r round(PR1_res$phi, 2)`.


#### Pøíklad 2   
```{r, echo = FALSE}
PR2_res <- list()
PR2_res$Qout <- (PR2$Hs / 1000 * PR2$A * 1000000 * PR2$phi) / (60 * 60 * 24 * 365) * 1000 
```
Odtok z povodí je $Q$ = `r round(PR2_res$Qout, 2)` l$\cdot$s$^{-1}$

#### Pøíklad 3
```{r, echo = FALSE}
PR3_res <- list()
PR3_res$S1 <- (pi * PR3$D1^2)/4
PR3_res$Q1 <- PR3$v1 * PR3_res$S1 / 10000 * 1000
PR3_res$Q2 <- PR3_res$Q1
PR3_res$S2 <- (pi * PR3$D2^2)/4
PR3_res$v2 <- ((PR3_res$Q2 / 1000) / (PR3_res$S2 / 10000))
PR3_res$S3 <- ((PR3_res$Q2 / 1000 * 2) / PR3$v3 * 10000)
PR3_res$D3 <- sqrt((4 * PR3_res$S3) / pi)
PR3_res$Q4 <- PR3_res$Q2 / 4
PR3_res$S4 <- PR3_res$S3 / 3
PR3_res$v4 <- ((PR3_res$Q4 / 1000) / (PR3_res$S4 / 10000))
PR3_res$D4 <- sqrt((4 * PR3_res$S4) / pi)

PR3_res$S1_ <- round(PR3_res$S1, 2)
PR3_res$Q1_ <- round(PR3_res$Q1, 2)
PR3_res$Q2_ <- round(PR3_res$Q2, 2)
PR3_res$S2_ <- round(PR3_res$S2, 2)
PR3_res$v2_ <- round(PR3_res$v2, 2)
PR3_res$S3_ <- round(PR3_res$S3, 2)
PR3_res$D3_ <- round(PR3_res$D3, 2)
PR3_res$Q4_ <- round(PR3_res$Q4, 2)
PR3_res$S4_ <- round(PR3_res$S4, 2)
PR3_res$v4_ <- round(PR3_res$v4, 2)
PR3_res$D4_ <- round(PR3_res$D4, 2)
```


\begin{table}[h!]
\centering
\begin{tabular}{|l|c|c|c|c|}
\hline
Profil                 & 1              & 2               & 3               & 4               \\ \hline
v (m$\cdot$ s $^{-1}$) & `r PR3$v1`     & \textbf{`r PR3_res$v2_`}  & `r PR3$v3`      & \textbf{`r PR3_res$v4_`}  \\ \hline
Q (l$\cdot$ s $^{-1}$) & \textbf{`r PR3_res$Q1_`} & \textbf{`r PR3_res$Q2_`}  & 2Q$_{2}$        & Q$_2$/4         \\ \hline
D (cm)                 & `r PR3$D1`     & `r PR3$D2`      & \textbf{`r PR3_res$D3_`}  & \textbf{`r PR3_res$D4_`}  \\ \hline
S (cm$^{2}$)           & \textbf{`r PR3_res$S1_`} & \textbf{`r PR3_res$S2_`}  & \textbf{`r PR3_res$S3_`}  & 1/3 S$_3$       \\ \hline
\end{tabular}
\end{table}


#### Pøíklad 4  
```{r, echo = FALSE}
PR4_res <- list()
PR4_res$cv <- ((PR4$Q1 * PR4$c1) + (PR4$Q2 * PR4$c2)) / (PR4$Q1 + PR4$Q2)
```
Koncentrace po soutoku je rovna $c$ = `r round(PR4_res$cv, 5)` mg$\cdot$ l$^{-1}$. 

#### Pøíklad 5   
```{r, echo = FALSE}
PR5_res <- list()
PR5_res$XI_Qminm3 <- round(PR5$Qmin * 10^(-3) * 60 * 60 * 24 * 30, 0)
PR5_res$XII_Qminm3 <- round(PR5$Qmin * 10^(-3) * 60 * 60 * 24 * 31, 0)
PR5_res$I_Qminm3 <- round(PR5$Qmin * 10^(-3) * 60 * 60 * 24 * 31, 0)

PR5_res$XI_Qinm3 <- round(PR5$XI_Qin * 10^(-3) * 60 * 60 * 24 * 30, 0)
PR5_res$XII_Qinm3 <- round(PR5$XII_Qin * 10^(-3) * 60 * 60 * 24 * 31, 0)
PR5_res$I_Qinm3 <- round(PR5$I_Qin * 10^(-3) * 60 * 60 * 24 * 31, 0)
  
PR5_res$XI_ETm3 <- round(PR5$XI_ET * 10^(-2) * (PR5$ET) * 10^(-3) * PR5$A * 10^(3), 3) 
PR5_res$XII_ETm3 <- round(PR5$XII_ET * 10^(-2) * (PR5$ET) * 10^(-3) * PR5$A * 10^(3), 3)
PR5_res$I_ETm3 <- round(PR5$I_ET * 10^(-2) * (PR5$ET) * 10^(-3) * PR5$A * 10^(3), 3)

PR5_res$XI_ETl <- round(PR5_res$XI_ETm3 * 10^(3) / 60 / 60 / 24 / 30, 2)
PR5_res$XII_ETl <- round(PR5_res$XII_ETm3 * 10^(3) / 60 / 60 / 24 / 30, 2)
PR5_res$I_ETl <- round(PR5_res$I_ETm3 * 10^(3) / 60 / 60 / 24 / 30, 2) 

PR5_res$XI_bil <- round(PR5_res$XI_Qinm3 - PR5_res$XI_Qminm3 - PR5_res$XI_ETm3, 0)
PR5_res$XII_bil <- round(PR5_res$XII_Qinm3 - PR5_res$XII_Qminm3 - PR5_res$XII_ETm3, 0) 
PR5_res$I_bil <- round(PR5_res$I_Qinm3 - PR5_res$I_Qminm3 - PR5_res$I_ETm3, 0)

if (PR5$stav == "plná") {
  PR5_res$XI_zas <- round(PR5$V + PR5_res$XI_bil, 0)
  PR5_res$XII_zas <- round(PR5_res$XI_zas + PR5_res$XII_bil, 0)
  PR5_res$I_zas <- round(PR5_res$XII_zas + PR5_res$I_bil, 0)
} else {
  PR5_res$XI_zas <- round(PR5_res$XI_bil, 0)
  PR5_res$XII_zas <- round(PR5_res$XI_zas + PR5_res$XII_bil, 0)
  PR5_res$I_zas <- round(PR5_res$XII_zas + PR5_res$I_bil, 0)
}

```


\begin{table}[h!]
\centering
\begin{tabular}{|l|c|c|c|c|}
\hline 
mìsíc                                   &  XI                 & XII                 & I                    \\ \hline
pøítok (l$\cdot$ s$^{-1}$)              & \textbf{`r PR5$XI_Qin`}  & \textbf{`r PR5$XII_Qin`}      & \textbf{`r PR5$I_Qin`}        \\ \hline
pøítok (m$^3$)                          &`r as.character(PR5_res$XI_Qinm3)` &`r as.character(PR5_res$XII_Qinm3)`&`r as.character(PR5_res$I_Qinm3)`  \\ \hline
výpar (l$\cdot$ s$^{-1}$)               &`r PR5_res$XI_ETl`   &`r PR5_res$XII_ETl`  &`r PR5_res$I_ETl`    \\ \hline
výpar (m$^3$)                           &`r PR5_res$XI_ETm3`  &`r PR5_res$XII_ETm3` &`r PR5_res$I_ETm3`   \\ \hline
výpar (\%)                              & \textbf{`r PR5$XI_ET`}  & \textbf{`r PR5$XII_ET`} & \textbf{`r PR5$I_ET`}            \\ \hline
min. zùst. prùtok (l$\cdot$ s$^{-1}$)   & \textbf{`r PR5$Qmin`}   & \textbf{`r PR5$Qmin`}   & \textbf{`r PR5$Qmin`}            \\ \hline
min. zùst. prùtok (m$^3$)               &`r as.character(PR5_res$XI_Qminm3)`&`r as.character(PR5_res$XII_Qminm3)`&`r as.character(PR5_res$I_Qminm3)`\\ \hline
bilance                                 & `r as.character(PR5_res$XI_bil)`  & `r as.character(PR5_res$XII_bil)` & `r as.character(PR5_res$I_bil)`    \\ \hline

zásoba                                  & `r as.character(PR5_res$XI_zas)`  & `r as.character(PR5_res$XII_zas)` & `r as.character(PR5_res$I_zas)`     \\ \hline
\end{tabular}
\end{table}
